臺灣士林地方法院民事裁定
111年度司繼字第495號
聲  請  人  凱基商業銀行股份有限公司

法定代理人  魏寶生  


關  係  人  鄭崇文律師
上列聲請人聲請選任被繼承人謝建長之遺產管理人事件，本院裁
定如下：
    主  文
選任鄭崇文律師（事務所設於新北市○○區○○路00號9樓之2）為被
繼承人謝建長（男，民國00年0月0日生，身分證統一編號：Z000
000000號，生前籍設新北市○○區○○○街0巷00號5樓，民國108年5
月26日死亡）之遺產管理人。
准對被繼承人謝建長之大陸地區以外繼承人為承認繼承之公示催
告。
被繼承人謝建長之大陸地區以外繼承人，應自前項公示催告最後
揭示法院公告處、資訊網路及其他適當處所之日起，壹年貳月內
承認繼承，上述期限屆滿，無繼承人承認繼承時，被繼承人謝建
長之遺產，於清償債權並交付遺贈物後，如有賸餘即歸屬國庫。
聲請程序費用由被繼承人謝建長之遺產負擔。
    理  由
一、按繼承開始時，繼承人之有無不明，而無親屬會議或親屬會
    議未於1個月內選定遺產管理人者，利害關係人得聲請法院
    選任遺產管理人，並由法院依公示催告程序，定6個月以上
    之期限，公告繼承人，命其於期限內承認繼承。民法第1177
    條、第1178條定有明文。
二、聲請意旨略以：被繼承人謝建長積欠聲請人新臺幣（下同）
    126,664元及其利息、費用，迄未清償完畢，被繼承人已於1
    08年5月26日死亡，遺有不動產，其繼承人均已拋棄繼承權
    ，其親屬會議亦未於1個月內選定遺產管理人，致聲請人無
    法對被繼承人之遺產行使權利，為此聲請選任被繼承人之遺
    產管理人，併為承認繼承之公示催告程序等語。
三、經查：
　㈠聲請人主張其為被繼承人之債權人，業據提出本院100年度司
    執字第67857號債權憑證影本為證，堪信為真。聲請人既為
    被繼承人之債權人，自屬法律上之利害關係人，其聲請選任
    被繼承人之遺產管理人，自屬有據。
　㈡被繼承人已於108年5月26日死亡，遺有不動產，而其繼承人
    均已拋棄繼承或死亡之事實，亦據聲請人提出土地登記第二
    類謄本、家事事件公告、繼承系統表、戶籍謄本、戶籍登記
    簿等件為證，並經本院調閱108年度司繼字第1056號、109年
    度司繼字第55、64號案卷核閱無誤。又自被繼承人108年5月
    26日死亡迄今顯逾民法第1177條所定1個月時間，其間既無
    親屬會議選定之遺產管理人向本院報明繼承開始及選定遺產
    管理人之事由，依通常情形，堪認聲請人主張無親屬會議或
    即使有親屬會議亦無選定遺產管理人之事實為真。
  ㈢聲請人陳報關係人鄭崇文律師同意擔任本件遺產管理人，有
    陳報狀及同意書在卷可憑。本院審酌鄭崇文律師已同意擔任
    被繼承人之遺產管理人，且遺產管理人之職務繁瑣且涉及法
    律專業，如由不諳法令之人出任遺產管理人，恐難適任，因
    認選任鄭崇文律師為被繼承人之遺產管理人為適宜，爰裁定
    如主文第1項所示，併依法為承認繼承之公示催告。
四、依家事事件法第127條第4項規定，裁定如主文。
五、如不服本裁定，應於裁定送達後10日內，以書狀向本院提出
    抗告狀，並繳納抗告費新臺幣1,000 元。
中　　華　　民　　國　　111 　年　　4 　　月　　8 　　日
                 
　　　　　　　　  家事庭司法事務官